【裁判字號】    99,交聲,2248
【裁判日期】    990817
【裁判案由】    交管條例聲異
【裁判全文】
臺灣板橋地方法院交通事件裁定        99年度交聲字第2248號
原處分機關  交通部公路總局臺北區監理所板橋監理站
異  議  人
即受處分人  乙○○
上列異議人因違反道路交通管理處罰條例案件，對於交通部公路
總局臺北區監理所板橋監理站，於民國99年7 月7 日，以板監裁
字第裁41-C00000000號違反道路交通管理事件裁決書所為之處分
聲明異議，本院裁定如下：
    主    文
異議駁回。
    理    由
一、異議意旨略以：異議人即受處分人乙○○於民國99年6 月25
    日1 時18分許，行經臺北縣中和市○○路○段與信義街口時
    ，並無坐在後座駕駛車號336-EGV 號重型機車（下稱系爭機
    車）之行為，當時係由坐在前座異議人之妻王怡茹駕車，應
    是異議人甫下班疲累，趴在王怡茹背上，手放在王怡茹手臂
    上，致舉發員警誤認係異議人駕駛該機車，而誤為舉發，爰
    聲明異議，請求撤銷原處分云云。
二、按汽車駕駛人，駕駛汽車有在道路上蛇行，或以其他危險方
    式駕車者，處新臺幣（下同）6,000 元以上24,000元以下罰
    鍰，並當場禁止其駕駛，且應接受道路交通安全講習，及記
    違規點數3 點，道路交通管理處罰條例第43條第1 項第1 款
    、第5 項及第63條第1 項第3 款分別定有明文；又前所謂汽
    車，依同條例第3 條第8 款規定，包括機器腳踏車。
三、經查：
  (一)異議人於上述時、地，以後座之人駕駛之危險方式駕駛系爭
    機車之事實，業經證人即當場舉發之臺北縣政府警察局中和
    第一分局南勢派出所警員甲○○到庭證稱：當天我們是在信
    義街攔停，先查獲幾位身分可疑的少年，查到一半回頭時，
    看到異議人從興南路一段右轉進入我們所在地同一車道之信
    義街，因為異議人轉進來時有車燈，所以我回頭去看，就看
    到異議人坐在後座駕駛系爭機車，前座則坐著異議人妻子王
    怡茹等語明確（見本院卷第21頁），並有臺北縣政府警察局
    北縣警交大字第C00000000 號舉發違反道路交通管理事件通
    知單、中和第一分局99年7 月5 日北縣警中一交字第099002
    4092號函、受理違反交通管理事件被通知人申訴理由調查表
    各1 紙在卷可按（見本院卷第6 至7 頁、第9 頁）。本院審
    酌證人甲○○對於本件舉發經過，既已提出詳細之說明，且
    本身又屬執行公務之警員，原受有行政懲處責任之監督，嗣
    到庭具結作證，更以刑事責任擔保證詞之真實性，復與異議
    人不相識，亦無嫌隙瓜葛，實無設詞攀誣或構陷異議人之必
    要，因認其舉發應無誤認之虞，並證言較異議人之空言辯解
    為可採。又按駕駛機車，應由前座之人為之，如此始能精確
    掌握行車狀況並即時採取必要之安全措施，惟異議人卻坐於
    後座以雙手把握龍頭方式駕駛，揆諸前揭說明，自屬以危險
    方式駕車之行為無訛。
  (二)異議人雖以前詞置辯；然證人甲○○已證稱：異議人看到我
    在看他，就先將機車停住，然後將手從龍頭鬆開，因為其妻
    王怡茹的姿勢是縮在前座位置上，手也沒有放在龍頭，而異
    議人手則是放在龍頭上，直到機車停住，且機車停住時，也
    是異議人先將腳放下來頂住地面，雖然王怡茹的腳後來也有
    放下來，但是比異議人的腳慢，所以我可以確定當時是由異
    議人駕駛系爭機車等語明確（見本院卷第21頁）；則由證人
    上開所述及異議人於停車之時腳較前座之王怡茹先著地，倘
    系爭機車非由異議人所駕駛，如何能適時於機車停止之際立
    即以腳著地支撐，以免機車傾倒等情，堪認當日系爭機車係
    由異議人駕駛，殆無疑義。況經本院勘驗舉發過程錄影光碟
    結果，異議人之妻王怡茹與證人甲○○對話內容為：「王怡
    茹稱：開下去了喔！你可以開最便宜的嗎？證人稱：抱歉，
    我們都照違規事實來寫。」等語，此有本院勘驗筆錄1 份、
    光碟1 片在卷可證（見本院卷第20頁反面、24頁），足見異
    議人確有違規之事實，其妻才會要求證人開立違規情節最輕
    之舉發通知單，且於受證人告知均會依照違規事實開單後，
    為再作爭執。至於異議人雖辯稱其妻所為係因證人一開始即
    未告以有何違規云云；惟一般人若無違規情事，卻遭警攔停
    示意要開單，皆會詢問到底並據理力爭，斷無心虛地稱「開
    下去了喔！你可以開最便宜的嗎？」等語，足見異議人所辯
    僅屬卸責之詞，核與事實不符，自無以採信。
四、綜上所述，異議人既有前揭違規行為，則原處分機關依道路
    交通管理處罰條例第43條第1 項第1 款、第5 項、第63條第
    1 項第3 款規定，裁處異議人罰鍰12,000元，並應接受道路
    交通安全講習，及記違規點數3 點，自屬有據；異議人執前
    詞認裁決不當，為無理由，應予駁回。
五、應依道路交通案件處理辦法第19條，裁定如主文。
中    華    民    國    99    年    8     月    17    日
                  交通法庭  法  官  洪珮婷
以上正本證明與原本無異。
如不服本裁定，應於收受送達後5 日內向本院提出抗告狀。
                            書記官  陳永訓
中    華    民    國    99    年    8     月    17    日

司法院資訊處製作；財團法人民間司法改革基金會備份。
